【裁判字號】    90,上易,1246
【裁判日期】    900516
【裁判案由】    毀損
【裁判全文】
臺灣高等法院刑事判決                            九十年度上易字第一二四六號
    上  訴  人  甲○○
    被      告  乙○○
右列上訴人因自訴被告毀棄損壞案件，不服臺灣臺北地方法院九十年度自字第十八號
，中華民國九十年二月廿八日第一審判決，提起上訴，本院判決如左：
    主  文
上訴駁回。
    理  由
一自訴要旨：
  (一)自訴事實：
    上訴人第一審提起自訴，主張被告於民國八十九年十一月七日下午，僱工修繕坐
    落臺北市○○路二九八巷廿一號二樓房屋水管時，因水管滲漏，浸濕上訴人坐落
    同棟一樓房屋營業場所。經上訴人提出交涉，仍基於不確定之毀損故意，不為適
    當之補救措施，僅命工人以膠布略加黏貼應付，致使上訴人所有天花板、地毯、
    絨布沙發及實木地板損壞。
  (二)自訴證據：
    照片四張、受損修護估價單三張、房屋租賃契約書一件、每日營業損失估計單一
    張。
二本院之判斷：
(一)對於自訴事證之取捨：
    1.上訴人所提出之每日營業損失估計單，為其自己片面所制作之文件，屬於訴訟
      上事實主張之延長，不得作為證據。
    2.刑法上毀棄損壞罪之成立，須以被告具有犯罪故意為前提。上訴人在原審提出
      房屋租賃契約書、照片及修護估價單，雖可證明其租用房屋受損之情形，但對
      於造成此等損害之原因是否出於被告故意，則屬無從證明。
    3.上訴人在本院審理中，供稱「我不知道被告的動機為何，只是認為他毀損我店
      裡的東西，就必須幫我解決，我們以前互不認識，雙方並無任何怨隙」，亦無
      從據以認定被告有何毀損上訴人財物之本意。
  (二)對於其他證據之職權調查：
    1.證人陳柏菁證稱：八十九年十一月七日當天下午，由林大松指派林昭才疏通阻
      塞之水管，發現樓下漏水後，由其下樓將受潮之處擦乾，並要求林昭才復原，
      當時被告並未在場、亦未參與處理（原審卷第卅七頁、第卅八頁）。
    2.前項證詞，與證人林大松、林昭才二人在原審結證情形相符（原審卷第卅五頁
      、第卅六頁）。
    3.依據上訴人在原審所述發現水管破裂之經過，略稱「第一批修理的人說他們是
      白通，把生財器具弄壞了。第二批的修理的人來修，通破了，在場林大松叫他
      姪子先來把漏水的水管綁起來，暫時止漏。後來我自己叫水電工來，來的水電
      工說一定要鋸斷水管。結果鋸斷發現裡面有一條鋼線，我就叫林昭才把它保管
      好，當作證據。我的水電告訴我，應該是第一批的人來通水管的時候，把鋼線
      通斷了，導致水壓增高，水管才破掉」（原審卷第卅八頁），亦不足以證明被
      告有意漏水浸壞上訴人之財物。
  (三)綜上所論，本案自訴人所舉事證並不足以證明被告故意犯罪，依職權調查之結果
    ，亦未發見其他確可形成有罪心證之積極證據，應認事屬單純民事糾紛。原審因
    不能證明被告具有毀損之犯罪故意，依刑事訴訟法第三百零一條第一項諭知無罪
    判決，適用法則並無不當。上訴人徒憑主觀見解，指被告事後無意理賠、顯係預
    見損害發生而故予放任云云，對於業經原判決詳予論斷之事項任意聲明不服，請
    求撤銷改判，為無理由，應予駁回。
三適用之法律：刑事訴訟法第三百六十八條。
中    華    民    國      九十      年      五      月      十六      日
                                  審判長法  官  葉  麗  霞
                                        法  官  余  來  炎
                                      法  官  林  勤  綱
右正本證明與原本無異。
不得上訴。
                                       書記官   鐘  麗  芳
中    華    民    國      九十      年      五      月      十六      日


司法院資訊處製作；財團法人民間司法改革基金會備份。
